# 资产负债表日后清算，是否属于非调整事项？

提问人：xinshourumen 时间：2012-05-07 22:23:52
A公司于 2012 年 2 月公告进行清算，其 2011 年度报表于 2012 年 3 月报出。那么A公司 2011 年度报表采用持续经营假设编制是否合适？A公司在 2012 年的清算事项在 2011 年度报表内是属于资产负债表日后调整事项还是非调整事项？

回答人：chenyiwei
根据《企业会计准则第 29 号——资产负债表日后事项》第三条：资产负债表日后事项表明持续经营假设不再适用的，企业不应当在持续经营基础上编制财务报表。因此虽然本案例中进入清算程序是在 2012 年 2 月，但 2011 年度财务报表已不能按持续经营基础编制。

回答人：chenyiwei
回复 老厚 的帖子
IAS 10：
14 An entity shall not prepare its financial statements on a going concern basis if management determines after the reporting period either that it intends to liquidate the entity or to cease trading, or that it has no realistic alternative but to do so. 15 Deterioration in operating results and financial position after the reporting period may indicate a need to consider whether the going concern assumption is still appropriate. If the going concern assumption is no longer appropriate, the effect is so pervasive that this Standard requires a fundamental change in the basis of accounting, rather than an adjustment to the amounts recognised within the original basis of accounting.

回答人：chenyiwei
回复 xinshourumen 的帖子
通常理解的持续经营假设，就是如 2006 版的原准则所说，“本准则所称持续经营假设，是指被审计单位在编制财务报表时，假定其经营活动在可预见的将来会继续下去，不拟也不必终止经营或破产清算，可以在正常的经营过程中变现资产、清偿债务。可预见的将来通常是指资产负债表日后十二个月”，也就是主要考虑资产负债表日起未来一年内的状况。因此，就你说的案例而言， 2010 年度的财务报表仍可基于持续经营假设编制，但 2011 年度财务报表就应当采用非持续经营基础编制。
当然，在实务中，有些企业的清算并不是通常意义上的变卖资产、清偿负债、遣散人员、分配剩余财产后关闭，而是将其资产、负债转入同一控制下的关联方，在不同的法人框架内继续从事原先经营的业务。也就是说，该企业目前从事的业务在可预见的未来仍将实质上延续下去，并且其目前的资产、负债的历史成本基础也将在同一控制下的另一会计主体中得以延续。在此情况下，即使本会计主体在未来一年内将会消失，但最后一年的财务报表仍可基于持续经营假设编制。

提问人：jinjingui 时间：2013-03-11 21:34:47
回复 chenyiwei 的帖子
请教陈老师： 2012 年企业正常经常， 2013 年 4 月出于经营的特殊目的决定进行分立，分立后实质性经营活动不变，股权结构不变，1 、这样符合您所说的“该企业目前从事的业务在可预见的未来仍将实质上延续下去，并且其目前的资产、负债的历史成本基础也将在同一控制下的另一会计主体中得以延续。在此情况下，即使本会计主体在未来一年内将会消失，但最后一年的财务报表仍可基于持续经营假设编制。”这种情况吗？ 2012 你那年报可以基于持续经营假设编制吗？ 2 、如果可以，那么分立是不是资产负债表日后事项的非调整事项呢？ 请您指导一下，谢谢！

回答人：chenyiwei
1 、属于； 2 、可以这样理解。

提问人：jinjingui 时间：2013-03-12 09:15:30
回复 chenyiwei 的帖子
非常感谢陈版释疑。再问下哦 ，由于我们只知道要分立，具体分立情况还不明确，现在的披露也只能是说明企业拟分立，其他的都披露不了，这样可以吗？ 再就是分立基准日审计与分立验资可以由同一注册会计师签字吗？

回答人：chenyiwei
1 、可以，但必须确保在任何情况下不会出现导致持续经营假设不再适用的情形。 2 、可以由同一名CPA签字。

提问人：jinjingui 时间：2013-03-13 09:11:37
回复 chenyiwei 的帖子
谢谢陈版。由于分立方案里写明适用特殊性税务处理，股权啊，实质性经营活动不变的，所以我考虑应该不会出导致持续经营假设不适用的问题。只是分立后，存续公司的经营业务范围可能有变化，而新设公司可能要转让处理什么的，现在税务筹划还在进行中，具体的情况都不确定的， 像这种情况，应该不算是不能持续经营吧？

回答人：chenyiwei
一般不算作不能持续经营。但如果要对现有企业进行根本性的重组，将其原有的业务完全置换出去，置入与原有业务完全不相关的新的资产和业务，那么还是要考虑对持续经营假设适用性的影响的。